【裁判字號】    97,訴,58
【裁判日期】    970221
【裁判案由】    給付借款
【裁判全文】
臺灣臺南地方法院民事判決                97年度訴字第58號
原      告  臺灣中小企業銀行股份有限公司
法定代理人  戊○○
訴訟代理人  甲○○
被      告  丁○○
            乙○○
            丙○○
上列當事人間請求給付借款事件，經本院於民國97年 2月14日言
詞辯論終結，判決如下：
    主  文
被告丁○○應給付原告新臺幣貳拾壹萬壹仟參佰伍拾伍元及自民
國九十五年十二月六日起至清償日止，按週年利率百分之十九計
算之利息。
被告丁○○、乙○○、丙○○應連帶給付原告新臺幣貳拾壹萬肆
仟肆佰捌拾壹元，及自民國九十五年十一月二十三日起至清償日
止，按週年利率百分之六點八九計算之利息，並自民國九十五年
十二月二十四日起至清償日止，逾期在六個月以內者，按上開利
率百分之十，逾期超過六個月部分，按上開利率百分之二十計算
之違約金。
被告丁○○、乙○○應連帶給付原告新臺幣肆拾參萬壹仟壹佰參
拾捌元，及其中新臺幣肆拾貳萬捌仟陸佰貳拾伍元部分，自民國
九十六年一月二十一日起至清償日止，按週年利率百分之六點九
六計算之利息，並自民國九十六年二月二十二日起至清償日止，
逾期在六個月以內者，按上開利率百分之十，逾期超過六個月部
分，按上開利率百分之二十計算之違約金。
被告丁○○、乙○○應連帶給付原告新臺幣壹拾玖萬捌仟壹佰伍
拾元，及其中新臺幣壹拾玖萬貳仟零貳拾元部分，自民國九十六
年一月八日起至清償日止，按週年利率百分之十八點五九計算之
利息，並自民國九十六年一月二十一日起至清償日止，延滯第一
個月當月計付新臺幣壹佰元，延滯第二個月當月計付新臺幣參佰
元，延滯第三個月以上者，每月計付新臺幣陸佰元之違約金。
訴訟費用新臺幣壹萬壹仟肆佰玖拾肆元，由被告丁○○負擔新臺
幣貳仟參佰貳拾元；由被告丁○○、乙○○、丙○○連帶負擔貳
仟參佰貳拾元；由被告丁○○、乙○○連帶負擔新臺幣陸仟捌佰
伍拾肆元。
    事實及理由
一、程序方面：
  (一)按當事人得以合意定第一審管轄法院，但以關於由一定法律
    關係而生之訴訟為限；前項合意，應以文書證之，民事訴訟
    法第24條定有明文。查本件被告丁○○、乙○○、丙○○之
    住所均設於高雄縣茄萣鄉○○村○○○街58號，有原告提出
    之被告3人戶籍謄本在卷可稽。查被告3人之住所雖均非位於
    本院轄區，惟兩造所簽「金划算」信用貸款約定書第18條、
    借據背面授信約定書第12條、消費理財貸款契約第13條均約
    定以本院為第一審管轄法院，有各該契約書影本在卷可憑，
    是本院對於本件給付借款事件自有管轄權，合先敘明。
  (二)被告丁○○、乙○○、丙○○未於言詞辯論期日到場，核無
    民事訴訟法第 386條所列各款情形，爰依原告之聲請，由其
    一造辯論而為判決。
二、原告起訴主張：
  (一)被告丁○○於民國94年1月6日向原告申請金划算信用貸款，
    向原告借款新臺幣（下同）320,000 元，雙方約定借款期間
    自民國94年1月6日起至99年1月6日止，以每月為1期，第1期
    至第6期按期平均攤還本金 5,333元，第7期起，則按期平均
    攤還本金及利息。借款利息之計算方式，乃自借款日起，前
    6個月免收利息，自第7個月起利息按年率 10.59％計付，嗣
    後並隨原告基準利率調整而改按調整後之基準利率加年率6.
    86％計付；若立約人未依約定按期還款、借款到期或借款視
    為全部到期未立即償還時，按年息19％計付遲延利息。詎被
    告丁○○自95年12月6日起即未依約繳款，尚欠本金211,355
    元。依原告與被告丁○○簽訂之金划算信用貸款約定書第11
    條之約定，被告丁○○就本件借款業已喪失期限利益，全部
    債務均視為到期。為此本於消費借款之法律關係，請求被告
    丁○○清償上開款項及遲延利息。
  (二)被告丁○○又於95年10月23日邀被告乙○○、丙○○為連帶
    保證人，向原告借款 220,000元，雙方約定借款期間自95年
    10月23日起至98年10月23日止，按月平均攤還本息。借款利
    率依原告基準利率加3.16％計付，並機動計息。如有遲延未
    履行者，除仍按前開利率計息外，其逾期在 6個月以內者，
    按上開利率1成，逾期超過 6個月者，按上開利率2成計付違
    約金。詎被告丁○○自95年11月23日起即未依約攤還本息，
    尚欠本金 214,481元及以上述方式計算之利息、違約金未清
    償。依兩造所簽借據背面之授信約定書第 5條之約定，本件
    借款人已喪失期限利益，全部債務均視為到期。為此本於消
    費借貸及連帶保證之法律關係，請求被告 3人連帶清償上開
    本金、利息及違約金。
  (三)被告丁○○另於95年10月23日邀同被告乙○○為連帶保證人
    ，向原告申請消費理財貸款，並簽訂消費理財貸款契約，雙
    方約定借款期間自95年10月23日起至96年10月23日止，被告
    丁○○得於原告開設之帳戶內陸續借款，金額以 430,000元
    為限度。借款利率按年率6.89％計付，嗣後並隨原告基準利
    率之調整，改按原告基準利率加年率3.16％計付。如有遲延
    ，除仍按約定利率給付遲延利息外，願按借款總餘額，自應
    償還日起，逾期在6個月以內者，按約定利率 10％，逾期超
    過 6個月部分，按約定利率20％加付違約金。查被告丁○○
    之借款本息金額自96年 1月21日起，本息合計超過借款金額
    限度而未立即清償，尚欠本金428,625元及利息2,513元未清
    償。依兩造所簽消費理財貸款契約第 4條之約定，借款期間
    內，本息合計超過限度而未即償還超過數額時，原告得視為
    借款全部到期。為此本於消費借貸及連帶保證之法律關係，
    請求被告丁○○、乙○○連帶清償上開本金、利息、違約金
    。
  (四)被告丁○○復於91年間，邀被告乙○○為附卡持卡人，向原
    告申辦信用卡 2張（1張為VISA卡，1張為MasterCard），共
    同額度為 150,000元，嗣被告丁○○於93年10月15日、同年
    12月31日兩度申請提高信用卡額度，經原告核准。依信用卡
    約定條款之約定，持卡人應於當期繳款截止日前向原告清償
    全部之消費款，或以循環信用方式繳付最低應繳金額；如有
    逾期者，應加計自各筆帳款結帳日之次日起至該筆帳款結清
    之日止，按週年利率17％計算之利息（嗣後調整為 18.59％
    ），並按延滯第1個月，當月計付 100元，延滯第2個月，當
    月計付300元，延滯第 3個月以上者，每月計付600元之標準
    計付逾期手續費。且正卡與附卡持卡人就個別使用信用卡所
    生應付帳款互負連帶清償責任。詎被告丁○○、乙○○於96
    年 1月21日之繳款截止日，未按期繳款，計算至帳單結算日
    即96年1月7日止，總計積欠消費款、利息、違約金合計198,
    150 元未清償。依兩造所簽信用卡約定條款第22條之約定，
    被告丁○○、乙○○業已喪失期限利益，全部債務均視為到
    期。為此本於信用卡使用契約之法律關係，請求被告丁○○
    、乙○○連帶清償上開本金、利息、違約金等語。
  (五)並聲明：求為判決如主文第1項至第4項所示。
三、被告丁○○、乙○○、丙○○未於言詞辯論期日到場爭執，
    亦未提出書狀作何聲明或陳述。
四、經查，原告主張之上開事實，業據提出與其所述相符之金划
    算信用貸款申請書、金划算信用貸款約定書、金划算貸款交
    易明細、借據、繳款明細、消費理財貸款契約、帳務查詢資
    料、利率變動表、信用卡申請書、信用卡消費明細、信用卡
    約定條款、信用卡約定條款條文修改對照表各 1份、信用卡
    信用額度調整申請書 2件為證。被告丁○○、乙○○、丙○○未於言詞辯論期日到場爭執，亦未提出書狀作何有利於己
    之聲明或答辯以供本院審酌，本院綜合上開證據調查結果，
    應堪信原告主張之事實為真正，從而，原告本於消費借貸、
    連帶保證、信用卡使用契約之法律關係，請求被告丁○○清
    償如主文第 1項所示之借款金額及利息，請求被告丁○○、
    乙○○、丙○○連帶清償如主文第 2項所示借款金額及利息
    、違約金；請求被告丁○○、乙○○連帶清償如主文第 3項
    、第 4項所示借款、信用卡消費款及相關利息、違約金，俱
    屬有據，應予准許。
五、按訴訟費用，由敗訴之當事人負擔；共同訴訟人因連帶或不
    可分之債敗訴者，應連帶負擔訴訟費用；又法院為終局判決
    時，應依職權為訴訟費用之裁判，民事訴訟法第78條、第85
    條第2項、第87條第1項定有明文。查本件訴訟費用即裁判費
    經核為11,494元。本院爰依職權確定上開訴訟費用由被告丁○○負擔 2,320元；由被告丁○○、乙○○、丙○○連帶負
    擔2,320元；另由被告丁○○、乙○○連帶負擔新臺幣6,854
    元。
六、據上論結，本件原告之訴為有理由，依民事訴訟法第 385條
    第 1項前段、第78條、第85條第2項、第87條第1項，判決如
    主文。
中    華    民    國    97    年    2     月    21    日
                  民事第二庭    法  官  周紹武
以上正本係照原本作成
如對本判決上訴，須於判決送達後20日內向本院提出上訴狀
中    華    民    國    97    年    2     月    21    日
                                書記官  余吉祥


司法院資訊處製作；財團法人民間司法改革基金會備份。
